臺北高等行政法院判決　　　　　　　　　　　　　　　九十年度訴字第四九三八號
　　　　　　　　　　　　　　　.
　　原　　　告　甲○○
　　訴訟代理人　庚○○
　　被　　　告　經濟部智慧財產局
　　代　表　人　陳明邦（局長）
　　訴訟代理人　乙○○
　　　　　　　　戊○○
　　參　加　人　丙○○
　　訴訟代理人　己○○
　　　　　　　　丁○○
右當事人間因新型專利舉發事件，原告不服經濟部中華民國九十年五月三十日經（九
○）訴字第○九○○六三一一七九○號訴願決定，提起行政訴訟，經本院裁定命參加
人參加訴訟，本院判決如左：
　　主  文
原告之訴駁回。
訴訟費用由原告負擔。
　　事  實
一、事實概要：
    原告於民國八十四年九月二十九日以「伸縮窗簾掛桿結構之改良」向被告前身即
    中央標準局（八十八年一月二十六日改制為經濟部智慧財產局）申請新型專利，
    經編訂為第00000000號審查（下稱系爭案），准予專利，並於公告期滿
    後，發給新型第一一一○六六號專利證書，經參加人於八十八年五月十二日向被
    告提出舉發，經被告審定舉發成立，原告不服，於九十年二月十四日向經濟部提
    起訴願，經遭決定駁回，原告不服，遂向本院提起行政訴訟。
二、兩造聲明：
　(一)原告聲明：
    訴願決定及原處分均撤銷。
　(二)被告聲明：
    1.駁回原告之訴。
    2.訴訟費用由原告負擔。
  (三)參加人聲明：
    1.駁回原告之訴。
    2.訴訟費用由原告負擔。
三、兩造之爭點：系爭「伸縮窗簾掛桿結構之改良」新型專利案，是否有違專利法第
    九十八條第一項第一款之規定，而不符新型專利要件？
　(一)原告主張之理由：
    1.被告及原訴願決定機關，皆認定舉發附件四、五、六、七（合稱引證三）具關
      連性。按原告主持之有皇實業股份有限公司為專業之伸縮桿製造公司，從事產
      品改良與開發多年，自八十二年九月十七日提出系爭案同系列之「伸縮桿之細
      調頂緊裝置」申請專利後即開始實施，產品銷售國內外市場，並不斷改良推出
      新產品並申請追加專利，至八十七年一月十一日止，該伸縮桿之細調頂緊裝置
      專利案已追加申請至追加六均獲准專利。查舉發附件四，係「文筆合作外銷採
      購電話簿」（八十三年七月）版，為原告所有「伸縮桿之細調頂緊裝置」原案
      申請後之刊物，其廣告圖片所揭露僅是註於物品外之編號 W-206MW型伸縮桿外
      觀，並無內部構造顯示以供比對。而附件六實物樣品之 W-206MW編號係印製於
      桿身上與附件四顯有差異，且該樣品既無製造日期，亦無製造商，更無購自何
      處之統一發票或送貨單等佐證文件供查，又如何確認其為真正？而非臨訟所製
      之仿冒品？何況參加人係因仿冒系爭案遭原告對之提出告訴而對系爭案一再提
      起舉發，因參加人有製造系爭案之能力，且業已仿冒系爭案大量生產銷售，其
      製造一些外觀與附件四相同，而內部構造與系爭案實質雷同之附件六作為附件
      四之實物樣品，應輕而易舉而毫無困難。惟該實物樣品將 W-206MW型號印製於
      實物樣品上為與附件四最大差異，足證附件五、六非附件四中物品，被告顯未
      善盡合理程度之調查能事，即認定附件四、五、六、七具關連性、其違誤已屬
      顯然。
    2.被告及原訴願決定機關亦認定舉發附件八、九、十（合稱引證四）具關連性。
      原告認為該項理由與前項所述引證三相同，皆為利用有日期而無內部構造揭露
      之刊物，佐以無製造日期與來源之實物樣品與照片合併為舉證引證四，若其實
      物樣品與樣品之照片確為真正，固可作為具有證據能力之證據，惟參加人一再
      對系爭案提起舉發，無非欲利用專利舉發程序，達到免除其仿冒系爭案之罪行
      ，不免使用各種欺人之伎倆以達到其目的，參加人具有大量生產仿冒系爭案之
      能力，其所提之實物樣品及照片既無購自何方之統一發票或送貨單以證明其來
      源，亦無製造日期及攝製日期之揭露，無從證明為系爭案申請前之物品，其包
      裝盒雖有附件八相同型號之揭露，此並不能證明其中包裝物品仍為原來物品，
      自難據以證明本案不具新穎性。
    3.依據系爭案之申請專利範圍及圖式，將其與舉發引證三、四對比有下列不同點
      ，系爭案基管外端無螺桿「直接套合」端套；而引證三、四皆結合螺桿「螺合
      」端套，兩者構造特徵顯有差異；系爭案伸縮管外端結合壓縮彈簧，用以「套
      合」端套，達到彈性頂緊窗框之功效，而引證三、四伸縮桿外端亦結合壓縮彈
      簧，係用以「螺合」端套，達到細調伸縮桿長短之功效，兩者不僅構造不同，
      且達成之功效與目的均不相同。綜上系爭案與引證三、四之對比可知，依據「
      專利審查基準」規定「不相同即具有新穎性」之基本原則，引證三、四實不足
      否定系爭案新穎性，足證被告顯屬違誤。
    4.按凡對物品之形狀、構造或裝置之創作或改良，而可供產業上利用者，得依法
      申請取得新型專利，固為當時適用專利法第九十七條暨第九十八條第一項所明
      定。而所謂首先創作，依最高行政法院解釋，係以舊手段解決新問題，或以新
      手段解決舊問題者，亦應認為前所未有之創新，故新型專利所運用之手段，縱
      令在原理上並非前所未有之創新，然其空間形態係屬創新，並能產生某一新作
      用或增進物品某種功效時，即應認為符合新型專利要件。
    5.舉發附件五最下方相片上印有「W-206MW MADE IN TAIWAN」，依該相片顯示，
      該圓管表面並非光滑面，何以能在圓管上印刷出如此清晰之字體？有該圓管上
      其他英文字體均模糊不清，何以此「W-206MW MADE IN TAIWAN」如此清晰？如
      果圓管上所有字體均同時印刷，依常理及經驗法則，阿拉伯數目字及英文應同
      類型字體，為何相片上差距如此大，從上述之分析，顯然有臨訟所偽造之嫌。
      從本附件二，可知引證三之證物係於「基管」之一端打有數「導簧凹點」用以
      引導「壓縮彈簧 C」進入基管內，而「端套 B」之內端設有「螺紋」以便讓該
      「端套 B」螺合，但因塑膠射出製造技術的困難，故該案在「螺紋」端設有一
      「孔」，以方便脫模，但為顧及使用上支撐力及美觀，故須貼上「端套蓋」。
      此種設計，顯現出設計與製造上之繁瑣，及成本之增加，而從附件三可看出，
      此種方法往往因「導簧凹點」無法與「壓縮彈簧 C」充分配合，造成「壓縮彈
      簧」歪斜，也因而端套 B套上後，更呈斜歪狀，顯現該設計之低劣。從系爭案
      專利說明書第一圖可了解，本系爭案「壓縮彈簧 4」分別有一端為圓圈較小且
      間距密集之「結合端 8」及一端為間距離大之「作用簧 9」，「結合端 8」套
      入「伸縮管 3」內，作固定之用，而「端套 6」呈喇叭狀，利用塑膠之彈性將
      「作用簧 9」套入並套合於「伸縮管 3」上，結構簡單又快速且成本低，改良
      了習見之缺失，且有改良性及實用性，可供產業上之利用，實為符合新型專利
      要件之創作。
　(二)被告主張之理由：
  　1.按凡對物品之形狀、構造或裝置之創作或改良，而可供產業上利用者，得依法
      申請取得新型專利，固為當時適用專利法第九十七條暨第九十八條第一項所明
      定。惟若「申請前已見於刊物或已公開使用者」，仍不得依法申請取得新型專
      利，復為同法第九十八條第一項第一款所明定。
　　2.惟查舉發附件四為八十三年七月出版之「文筆合作外銷採購電話簿」之第一○
      九二頁，刊登有皇潔行興業股份有限公司型號 W-206MW之伸縮桿產品，附件五
      舉發理由稱為附件四之 W-206MW實物樣品照片，附件六舉發理由稱為附件四W-
      206MW實物樣品，其上有W-206MW型號，附件七為皇潔行興業股份有限公司於八
      十四年一月所開之統一發票正本，其品名亦載有 W-206MW，故附件四、五、六
      、七具關連性，原告起訴理由並無皇潔行興業股份有限公司 W-206MW伸縮桿與
      附件五、六實物不符之任何具體反證，亦未有附件五、六係臨訟所製仿冒品之
      具體事證，況且附件五於桿身上標示型名並無違一般商業製造標示習慣，參加
      人亦述明附件五、六為附件四、七中記載之 W-206MW伸縮桿實物，原處分對舉
      發理由所提附件四、五、六、七審查並未發現有不相符而有違事理不可關連之
      情形，因此顯已盡合理程度調查之審查能事，故起訴理由所稱舉發附件五、六
      非附件四中物品及與附件七不能關連，係為空言辯駁之辭，未有實據，不足為
      信。
    3.查舉發附件八為八十三年九月份之「Arab-Asian Trade（中阿商業雜誌）」，
      其內頁刊登有「MENG GUON INDUSTRIAL CO., LTD」型號MG-0020具伸縮桿之清
      潔用具產品，附件九舉發理由稱為附件八產品實物樣品照片，附件十舉發理由
      稱為附件八實物樣品，其產品包裝盒揭有 MG-0020型號及與附件八相同之操作
      照片，故附件八、九、十具關連性。原告起訴理由並無舉發附件九、十與附件
      八不相符之任何具體反證，亦未有包裝物品與原來物品不符之具體事證，原處
      分依舉發理由所提附件八、九、十審查並未發現有不相符而有違事理不可關連
      之情形，顯已盡合理程度調查之審查能事，故起訴理由未有任何具體事實反證
      ，僅空言辯駁，不足為信。
    4.原告雖主張引證三、四不足否定系爭專利新穎性等語云云。惟查上述並非系爭
      專利申請專利範圍所載與引證三、四完整之具體技術內容，不足憑以論據兩者
      之有否異同，依系爭專利申請專利範圍請求項第一項之技術內容為基管（大套
      管）內穿入伸縮管（小套管），內端結合偏心鎖緊裝置，形成自由伸縮固定作
      用，並以一彈簧結合於伸縮管外端部，留於端部外間隔之作用簧套合端套，形
      成彈性頂緊窗框一側；第二項為該基管與伸縮管之外緣設直線型凸緣花紋；第
      三項為該基管兩端套有端套；第四項為該偏心鎖緊裝置，係由偏心桿與偏心環
      所結合而成者。然查引證三、四之技術內容，其亦為大套管內穿入內端部結合
      偏心鎖緊裝置之小套管達成自由伸縮固定作用，故引證三、四之大套管與小套
      管之結合伸縮固定構造與系爭專利相同，而引證三、四之螺旋彈簧雖係結合於
      大套管外端形成彈性頂緊及端套（頂緊裝置）係螺接套合於留於端部外之螺旋
      彈簧外端與小套管外端部，然掛桿之兩側大小套管僅具尺寸大小不同而已，使
      用上並無方向之別，該螺旋彈簧與端套係結合於大套管或小套管外端部僅為尺
      寸大小有別而已，兩者目的、構造、功效並無不同，而兩端套與螺旋彈簧、大
      小套管結合為螺合或壓合為習知一般性之技術，皆係達成「套合」於掛桿部，
      故引證三、四之螺旋彈簧、端套與大小套管之結合構造技術內容與系爭專利亦
      實質相同，引證三、四亦可見於大小套管外設直線型凸緣，且引證三及引證四
      之一實施例亦皆作為與系爭專利相同對象之掛桿；因此，系爭專利之技術內容
      皆已揭示於引證三、四，三者技術內容實質相同，引證三、四公開於系爭專利
      申請日前，可證明系爭專利不具新穎性，此與附件所示被告專利審查基準第二
       ─二─一一頁所載，所謂「相同之新型」係指兩新型之技術內容相同而言並
      無不符。故引證三、四與系爭專利技術內容不同，非為實據，不足採信。
  (三)參加人主張之理由：
    1.參加人曾於八十七年十一月四日對原告所申請之第00000000Ａ○二號
　　　「伸縮桿之細調頂緊裝置(二)追加(二)」新型專利提起舉發，案經被告審查後，審
　　　定為舉發成立，而為原告不服，提起訴願、再訴願，皆遞遭駁回，原告仍不服
　　　，乃再向本院提起行政訴訟，且案編為八十九年訴字第三一三一號，且在九十
      一年七月四日判決為原告之訴駁回。
    2.而參加人當時對原告之第00000000Ａ○二號「伸縮桿之細調頂緊裝置
      (二)追加(二)」新型專利提起舉發時，所檢附的各項引證證據皆與參加人對原告之
      系爭專利案提起舉發的各項引證證據相同，今既然對第00000000Ａ○
      二號提起舉發的各項引證證據已經調查後，證實該舉發事件各項引證證據皆屬
      真正無訛，則因本舉發事件中參加人於舉發階段檢附之各項引證證據與該舉發
      事件相同，因此，本舉發事件中參加人於舉發階段提舉的各項引證證據亦皆屬
      真正，而毋需再調查。
    3.該舉發附件五照片上之浴桿上印有清晰之「W-206MW MADE IN TAIWAN」字樣，
      實際上並非直接印刷，而是先印製於標籤貼紙後，再將該標籤貼紙貼設於浴桿
      上，此乃因浴桿之桿體為圓桿狀，直接將型號印製於桿體較為不便，且加工過
      程較為繁複，因此，製造浴桿桿體之業者皆是在桿體成型之後，再以另行印製
      的標籤貼設，而此種以標籤粘貼桿體之情況方可見於原告本身所生產的浴桿上
      。
    4.該舉發附件五照片中所拍攝桿體上之標籤字體實際上皆相當清晰，此可參閱參
      加人對原告之第00000000Ａ○二號提起舉發時所附之附件五即可得知
      ，原告所指，乃因該附件照片經多次影印之結果，且參附件五之實物之桿體所
      貼設標籤上之印刷字體或圖形，無論「W-206MW MADE IN TAIWAN」、安裝使用
      簡圖暨英文說明或皇潔行公司之商標圖樣，均清晰完整，至於阿拉伯數目字及
      文字雖未完全使用相同類型字體，乃係因應標示型號、產地及使用說明等不同
      之需求所致，並不違背經驗法則；原告所述為其本身臆測之詞，且毫無理由。
　　理  由
一、原告於八十四年九月二十九日以「伸縮窗簾掛桿結構之改良」向被告前身即中央
    標準局申請新型專利，經編訂為第00000000號審查，准予專利，並於公
    告期滿後，發給新型第一一一○六六號專利證書，經參加人於八十八年五月十二
    日向被告提出舉發，經被告審定舉發成立，原告不服，於九十年二月十四日向經
    濟部提起訴願，經遭決定駁回之事實，有舉發申請書、被告九十年一月十一日（
    九○）智專三（一）○二○三一字第○九○八九○○○○二一號舉發審定書及經
    濟部九十年五月三十日經（九○）訴字第○九○○六三一一七九○號訴願決定書
    在卷可憑，堪信為真實。本件爭點在於系爭新型專利案是否有違專利法第九十八
    條第一項第一款、第二項之規定而不符新型專利要件？
二、按有「申請前已見於刊物或已公開使用」情事者，不得申請取得新型專利權；「
    新型係運用申請前既有之技術或知識，而為熟習該項技術者所能輕易完成且未能
    增進功效，雖無前項所列情事，仍不得依本法申請取得新型專利。」專利法第九
    十八條第一項第一款、第二項分別定有明文。查系爭案申請專利範圍為：1.一種
    伸縮窗簾掛桿結構之改進，其包括：一基管，為一段輕金屬小圓管，一伸縮管，
    為一段外徑小於前述基管內徑之輕金屬圓管，用以穿入前述基管內伸縮調整長短
    ；其內端部結合偏心鎖緊裝置，用以旋轉一方向緊壓基管內緣使伸縮管與基管連
    接固定，反方向轉開使伸縮管在基管內可自由伸縮者；一壓縮彈簧，一端為密集
    線環之結合端，用以擠壓結合於前述伸縮管外端部，留於端部外有一段有間隔之
    作用簧，用以套合端套後彈性頂緊窗框外一側者。2.依申請專利範圍第１項所述
    之伸縮窗簾掛桿結構之改進，其中基管與伸縮管之外緣設有直線型凸緣花紋者。
    3.依申請專利範圍第１項所述之簾掛桿結構之改進，其中基管之兩端皆套有端套
    者。4.依申請專利範圍第１項所述之，伸縮窗簾掛桿結構之改進，其中結合於伸
    縮管內端之偏心鎖緊裝置，係由偏心桿與偏心環所結合而成者。
三、而引證三係為舉發附件四為一九九四年（八十三年）七月出版之「文筆合作外銷
    採購電話簿」之第一Ｏ九二頁（起訴理由所述之第一Ｏ二九頁應屬誤繕），刊登
    有皇潔行興業股份有限公司型號W-206MW之伸縮桿產品；附件五為舉發理由稱為
    附件四之W-206MW實物樣品照片；附件六為舉發理由稱為附件四W-206MW實物樣品
    ，其上有W-206MW型號；附件七為皇潔行興業股份有限公司於八十四年一月所開
    之統一發票正本，其品名亦載有W-206MW，因附件四、五、六、七具關連性，故
    被告於原處分合稱引證三。引證四則為舉發附件八之一九九四年（八十三年）九
    月份之「Arab-Asian Trade（中阿商業雜誌）」，其內頁刊登有「MENG GUON
    INDUSTRIAL CO., LTD」型號MG-0020具伸縮桿之清潔用具產品；附件九為舉發理
    由稱為附件八產品實物樣品照片；附件十為舉發理由稱為附件八實物樣品，其產
    品包裝盒揭有MG-0020型號及與附件八相同之操作照片，因舉發證據附件八、九
    、十具關連性，故被告於原處分合稱為引證四。依系爭專利申請專利範圍請求項
    第一項之技術內容為基管（大套管）內穿入伸縮管（小套管），伸縮管內端結合
    偏心鎖緊裝置，形成與基管連接固定，並可藉由旋轉方向之變換，自由伸縮固定
    作用，並以一彈簧結合於伸縮管外端部，留於端部外間隔之作用簧套合端套，形
    成彈性頂緊窗框一側；第二項為該基管與伸縮管之外緣設直線型凸緣花紋；第三
    項為該基管兩端套有端套；第四項為該偏心鎖緊裝置，係由偏心桿與偏心環所結
    合而成者。然查，卷附引證三之皇潔行興業股份有限公司型號W-206MW之伸縮桿
    產品、引證四之「MENG GUON INDUSTRIAL CO., LTD」型號MG-0020具伸縮桿之清
    潔用具產品，其之技術內容，亦為大套管內穿入內端部結合偏心鎖緊裝置之小套
    管，達成藉由旋轉套管而自由伸縮固定作用。系爭案申請專利範圍第一項所述由
    基管、具偏心鎖緊裝置伸縮管、壓縮彈簧所形成之伸縮桿、第三項所述基管之兩
    端皆有端套及第四項所述偏心鎖緊裝置係由偏心桿與偏心環所結合而成者等構造
    ，已揭示於引證三、引證四。又引證四亦可見於大小套管外設直線型凸緣，已揭
    示系爭案申請專利範圍第二項所示之技術特徵，引證三雖未見大小套管外設直線
    型凸緣，但查，將大、小套管由圓管表面改設凸緣，亦屬慣用技術之直接置換，
    亦不具新穎性。故系爭案申請專利範圍第一、二、三、四項之技術特徵，已為引
    證三、四所揭露，引證三、四之大套管與小套管之結合伸縮固定構造與系爭專利
    相同。雖然引證三、四之螺旋彈簧係結合於大套管外端形成彈性頂緊及端套（頂
    緊裝置）係螺接套合於留於端部外之螺旋彈簧外端與小套管外端部。然掛桿之兩
    側大小套管僅具尺寸大小不同而已，使用上並無方向之別，該螺旋彈簧與端套係
    結合於大套管或小套管外端部僅為尺寸大小有別而已，兩者目的、構造、功效並
    無不同，而兩端套與螺旋彈簧、大小套管結合為螺合或壓合為習知一般性之技術
    ，皆係達成「套合」於掛桿部，故引證三、四之螺旋彈簧、端套與大小套管之結
    合構造技術內容與系爭專利亦實質相同。原告主張系爭案伸縮管外端結合壓縮彈
    簧，係「套合」端套，與引證三、四伸縮桿外端結合壓縮彈簧，係「螺合」端套
    者，彼此之構造、功效、目的均不相同云云，非屬可採。因此系爭專利之技術內
    容皆已揭示於引證三、四，三者技術內容實質相同，引證三、四公開於系爭專利
    申請日前，可證明系爭專利不具新穎性，已據被告陳述甚明，核無不合，應屬可
    採。
四、原告雖另主張舉發附件四，為原告所有「伸縮桿之細調頂緊裝置」原案申請後之
    刊物，其第一０九二頁廣告圖片所揭露僅是註於物品外之編號 W-206MW型伸縮桿
    外觀，並無內部構造顯示以供比對，而附件六實物樣品之 W-206MW編號係印製於
    桿身上與附件四顯有差異云云，並提出其自行拍攝之伸縮桿照片為證。查原告所
    提出伸縮桿照片雖僅有使用之說明文字而無型號編號，而卷附附件六實物樣品之
    W-206MW 編號係印製後黏貼於桿身，依其實物型號編號字體與使用說明文字清晰
    之程度，並無使用說明文字可由照片顯示而型號編號字體無法顯示之情形，顯見
    原告所提自行拍攝之伸縮桿照片不足憑採。雖該圓管表面並非光滑，但經由相片
    拍攝尚非不能顯示屬於同一照片平面之文字內容，又該編號與使用說明之字體大
    小不同，其間存有清晰程度之差異，亦符常情。再依附件六之實物與附件五之照
    片互相比對，亦未有任何相異之處，被告認附件四、五、六、七具關連性，尚無
    不合。原告主張參加人製造一些外觀與附件四相同而內部構造與系爭案實質雷同
    之附件六作為附件四之實物樣品，為臨訟偽造一節，並未舉證以實其說，非屬可
    採。
五、舉發附件八為一九九四年（八十三年）九月份之「Arab-Asian Trade（中阿商業
    雜誌）」，其內頁刊登有「MENG GUON INDUSTRIAL CO., LTD」型號MG-0020具伸
    縮桿之清潔用具產品，附件九為舉發理由稱為附件八產品實物樣品照片，附件十
    為舉發理由稱為附件八實物樣品，其產品包裝盒揭有MG-0020型號及與附件八相
    同之操作照片，經比對舉發證據附件十產品實物與附件九之照片二者相符，亦與
    舉發證據附件九之雜誌圖片無不合之處，被告認舉發附件八、九、十具關連性，
    應為可採。原告主張參加人具有大量仿冒之力，參加人所提附件十之包裝盒雖有
    附件八相同型號之揭露，但並不能證明其中包裝物品仍為原來物品云云，惟並未
    提出具體證據證明，被告依其審查未發現有包裝物品與原來物品不符之具體事證
    ，而認舉發證據附件八、九、十具有關連，並無未盡合理程度調查之審查，原告
    此部分之主張，非為可採。又原告於審理中又舉出其所主張之參加人產品實物以
    證明與原告之產品不同云云。惟查，本件係依引證三、四比對系爭案之申請專利
    範圍，而認系爭專利不具新穎性，已如前述，與原告所另提參加人之產品無關，
    原告此部分之主張不能為有利原告之判斷，爰不贅論。
六、綜上所述，系爭專利之技術內容皆已揭示於引證三、四，彼此技術內容實質相同
    ，引證三、四公開於系爭專利申請日前，可證明系爭專利不具新穎性，原告主張
    系爭案與引證三、四兩者構造不相同，且達成之功效目的均不相同而具新穎性，
    非屬有據。而專利要件進步性之有無，係以無不具新穎性之要件為前，系爭案之
    申請專利範圍第一、二、三、四項既不具新穎性，已如前述，自無再進一步審究
    進步性之必要。從而被告為舉發成立，應撤銷專利權之處分，應屬合法，訴願決
    定予以維持，亦屬妥適。原告主張前詞，聲請撤銷訴願決定及原處分，為無理由
    ，應予駁回。
據上論結，本件原告之訴為無理由，爰依行政訴訟法第九十八條第三項前段，判決如
主文。
中　　　華　　　民　　　國　　九十一　　年　　　八　　　月　　 十五 　　日
                    　　臺 北 高 等 行 政 法 院   第 三 庭
                                           審 判 長 法  官　姜素娥
                                                    法  官　林文舟
                                                    法  官　陳國成
右為正本係照原本作成。
如不服本判決，應於送達後二十日內，向本院提出上訴狀並表明上訴理由，如於本判
決宣示後送達前提起上訴者，應於判決送達後二十日內補提上訴理由書（須按他造人
數附繕本）。
中　　　華　　　民　　　國　　九十一　　年　　　八　　　月　　 十六 　　日
　　　　　　　　　　　　　  　　　　　　　　　　　　書記官　王英傑
